【裁判字號】    99,抗,921
【裁判日期】    990817
【裁判案由】    聲請撤銷緩刑
【裁判全文】
臺灣高等法院刑事裁定                    99年度抗字第921號
抗  告  人
即  受刑人  甲○○
上列抗告人因聲請撤銷緩刑案件，不服臺灣桃園地方法院中華民
國99年7 月19日所為撤銷緩刑之裁定（99年度撤緩字第161 號）
，提起抗告，本院裁定如下：
    主  文
原裁定撤銷，發回臺灣桃園地方法院。
    理  由
一、原裁定略以：本件抗告人即受刑人甲○○前因犯偽造文書案
    件，經臺灣臺北地方法院於民國98年5 月26日以98年度簡字
    第2038號判決判處有期徒刑6 月，並減為有期徒刑3 月，緩
    刑2 年，並於98年6 月22日確定。詎抗告人於緩刑期內更犯
    偽證罪，經臺灣高等法院於99年3 月24日以99年度上訴字第
    1038號判決判處有期徒刑3 月，並於99年4 月19日確定。抗
    告人雖受緩刑之寬典，竟於緩刑期內再犯偽證罪，而受有期
    徒刑宣告確定，足認抗告人並未改過遷善，已合於刑法第75
    條之1 第1 項第2 款所定撤銷緩刑宣告之原因。爰准檢察官
    之聲請，依刑法第75條之1 第1 項第2 款規定，裁定撤銷受
    刑人前揭緩刑之宣告等語。
二、抗告意旨則謂：抗告人在未受緩刑宣告前，於98年2 月19日
    即已因涉嫌犯偽證罪，受臺灣士林地方法院檢察署檢察官訊
    問。又抗告人因犯偽造文書罪，於98年6 月22日始受緩刑宣
    告確定，故抗告人顯非再犯，懇請撤銷原裁定云云。
三、按於緩刑前因故意犯他罪，而在緩刑期內受6 月以下有期徒
    刑、拘役或罰金之宣告確定者，足認原宣告之緩刑難收其預
    期效果，而有執行刑罰之必要者，得撤銷其宣告，此為刑法
    第75條之1 第1 項第1 款所明定。
四、經查：抗告人於97年10月27日犯偽證罪，經臺灣士林地方法
    院以98年度審訴字第988 號判決判處有期徒刑3 月，上訴後
    經本院以99年度上訴字第1038號判決駁回上訴，並於99年4
    月19日確定，有臺灣士林地方法院98年度審訴字第988 號、
    本院99年度上訴字第1038號判決及本院被告前案紀錄表在卷
    可稽。又抗告人因犯偽造文書案件，經臺灣臺北地方法院於
    98年5 月26日以98年度簡字第2038號判決判處有期徒刑6 月
    ，並減為有期徒刑3 月，緩刑2 年，並於98年6 月22日確定
    。是抗告人確係於緩刑前因故意犯偽證罪，而於99年4 月19
    日緩刑期內受6 月以下有期徒刑之宣告確定。從而，抗告人
    有刑法第75條之1 第1 項第1 款所規定之情形，惟原裁定所
    據法條為刑法第75條之1 第1 項第2 款「『緩刑期內』因故
    意犯他罪，而在緩刑期內受6 月以下有期徒刑、拘役或罰金
    之宣告確定者」之規定，顯有未洽。又抗告人既非在緩刑期
    內故意犯偽證罪，是否可認前所宣告之緩刑，尚難預期抗告
    人能收警惕之效果？抗告人是否顯有執行刑罰之必要？饒有
    研求之餘地。本件抗告人之抗告意旨指摘原裁定不當，非無
    理由，自應由本院將原裁定撤銷，發回原審詳為調查另為妥
    適之處置，以昭折服。
五、據上論斷，應依刑事訴訟法第413 條前段，裁定如主文。
中    華    民    國    99    年    8     月    17    日
                  刑事第二十庭審判長法  官  楊貴雄
                                    法  官  林銓正
                                    法  官  許必奇
以上正本證明與原本無異。
不得再抗告。
                                    書記官  高郁婷
中    華    民    國    99    年    8     月    18    日

司法院資訊處製作；財團法人民間司法改革基金會備份。
